臺灣臺中地方法院刑事判決　　　　　　100年度交易字第697號
公　訴　人　臺灣臺中地方法院檢察署檢察官
被　　　告　何東謚
上列被告因過失傷害案件，經檢察官提起公訴（100年度偵緝字
第977號），被告於準備程序中就被訴事實為有罪之陳述，經告
以簡式審判之旨，並聽取意見後，經本院合議庭裁定由受命法官
獨任行簡式審判程序，本院判決如下：
    主    文
何東謚犯過失傷害罪，處有期徒刑月，如易科罰金，以新臺幣
壹仟元折算壹日。
    犯罪事實
一、何東謚於民國99年5月11日20時許，駕駛車牌號碼FU-8503號
    自小貨車，沿臺中縣大甲鎮（現改制為臺中市大甲區○○○
    路由東往西方向行駛，於同日20時50分許，行經大甲鎮○○
    路與三民路交岔路口時，於該路口迴轉後又往西方向行駛，
    本應注意應在遵行車道內行駛，不能駛入對向車道，並應注
    意車前狀況，隨時採取必要之安全措施，以避免危險之發生
    ，而依當時天候晴、夜間有照明、柏油路面乾燥無缺陷、亦
    無障礙物、視距良好，並無不能注意之情事，竟疏未確實注
    意及此，而失控衝入對向車道，其車頭因而撞擊在對方車道
    直行之由沈佳銹所騎乘車牌號碼367-DQG號機車之左側，致
    沈佳銹人車倒地，而受有左側近端腓骨骨折、左小腿左足踝
    撕裂傷、擦傷、併腓骨閉鎖性骨折等傷害。何東謚於車禍事
    故發生後，留在事故現場並向據報前來處理尚不知肇事人為
    何人之員警坦承肇事，自首並接受裁判。
二、案經沈佳銹訴由臺中市政府警察局大甲分局報告臺灣臺中地
    方法院檢察署檢察官偵查起訴。
    理    由
一、查本件被告何東謚所犯，非死刑、無期徒刑、最輕本刑為3
    年以上有期徒刑之罪，或高等法院管轄第一審之案件，被告
    於準備程序中，就前揭被訴事實為有罪之陳述，經受命法官
    告以簡式審判程序之旨，並聽取被告與公訴人之意見後，本
    院認無不得或不宜改依簡式審判程序進行之處，爰依刑事訴
    訟法第273條之1第1項、第284條之1，經合議庭評議後，裁
    定本件由受命法官獨任進行簡式審判程序，是本件之證據調
    查，依刑事訴訟法第273條之2規定，不受同法第159條第1項
    、第161條之2、第161條之3、第163條之1及第164條至170條
    規定之限制，合先敘明。
二、上開犯罪事實，業據被告於偵查及本院準備程序、審理時均
    坦承不諱，核與證人即告訴人沈佳銹於警、偵訊證述之情節
    大致相符，此外，復有職務報告、台中縣警察局大甲分局大
    甲交通分隊處理道路交通事故談話紀錄表（何東謚、沈佳銹
    ）、道路交通事故現場圖、道路交通事故調查報告表（一）
    （二）、台中縣警察局道路交通事故初步分析研判表、肇事
    人自首情形紀錄表、調解不成立證明書、照片7張(見警卷第
    1 、
    4-11、15-18頁)等資料在卷可稽，足認被告之自白確與事實
    相符，堪以採信。
三、按汽車行駛時，駕駛人應注意車前狀況及兩車併行之間隔，
    並隨時採取必要之安全措施；次按汽車在未劃分向線或分向
    限制線之道路，應靠右行駛；又汽車在未劃設慢車道之雙向
    二車道行駛時，均應在遵行車道內行駛，在劃有分向限制線
    之路段，不得駛入來車之車道內，道路交通安全規則第94條
    第3項、第95條第1項前段、第97條第1項第1款、第2款分別
    定有明文。本件被告既考領有普通小客車駕駛執照，有證號
    查詢汽車駕駛人在卷可參（見本院卷），對於上開規定理應
    知之甚詳，且依當時天候晴、夜間有照明、柏油路面乾燥無
    缺陷、亦無障礙物、視距良好，並無不能注意之情事，竟疏
    未注意車前狀況及不得駛入來車之車道內之規定，致所駕駛
    之車輛與告訴人所騎乘之機車發生碰撞，使告訴人倒地受有
    傷害，被告之駕車行為自有過失，至為顯然。又告訴人確因
    本件車禍受有左側近端腓骨骨折、左小腿左足踝撕裂傷、擦
    傷、併腓骨閉鎖性骨折之傷害，有光田綜合醫院診斷證明書
    、長庚醫療財團法人嘉義長庚紀念醫院診斷證明書行政院衛
    在卷可參（見警卷第12、13頁），是告訴人前述所受之傷害
    與被告之駕車過失行為間，確具有相當因果關係。綜上所述
    ，本案事證明確，被告上開過失傷害之犯行洵堪認定，應依
    法論科。
四、核被告所為，係犯刑法第284條第1項前段之過失傷害罪。又
    被告於車禍事故發生後，向據報前來處理尚不知肇事人為何
    人之員警坦承肇事並願接受裁判等情，有臺中縣警察局道路
    交通事故肇事人自首情形紀錄表1份在卷可憑（見警卷第10
    頁），是以被告對於未經發覺之犯罪自首而接受裁判，合於
    刑法第62條前段規定之自首要件，應依法減輕其刑。爰審酌
    被告駕車疏未注意採取必要之安全措施及不得駛入來車之車
    道內，致與告訴人所騎乘之機車發生車禍而肇事，並致使告
    訴人受有傷害，且迄今尚未與告訴人達成和解，賠償告訴人
    所受之損害，及告訴人所受之傷害，暨其教育程度為國小畢
    業、家庭經濟狀況貧寒等一切情狀，量處如主文所示之刑，
    並諭知易科罰金折算標準，以示懲警。
據上論斷，應依刑事訴訟法第273條之1第1項、第299條第1項前
段，刑法第284條第1項前段、第62條前段、第41條第1項前段，
刑法施行法第1條之1，判決如主文。
本案經檢察官廖聖民到庭執行職務。
中    華    民    國   100    年    9     月    27    日
                  刑事第四庭    法  官  李婉玉
以上正本證明與原本無異。
如不服本判決應於收受判決後10日內向本院提出上訴書狀，並應
敘述具體理由；其未敘述上訴理由者，應於上訴期間屆滿後20日
內向本院補提理由書（均須按他造當事人之人數附繕本）「切勿
逕送上級法院」。
                                書記官  林政佑
中    華    民    國   100    年    9     月    27    日
附錄論罪科刑法條
中華民國刑法第284條
（過失傷害罪）
因過失傷害人者，處 6 月以下有期徒刑、拘役或 5 百元以下罰
金，致重傷者，處 1 年以下有期徒刑、拘役或 5 百元以下罰金
。